臺灣彰化地方法院刑事判決
                                    111年度交易字第315號
                                    111年度交易字第548號
公  訴  人  臺灣彰化地方檢察署檢察官
被      告  王志豪


上列被告因公共危險案件，經檢察官提起公訴（111年度偵字第3
264、8707號），被告於準備程序中就被訴事實均為有罪之陳述
，本院裁定以簡式審判程序合併審理，合併判決如下：
    主  文
王志豪犯如附表主文欄所示之罪，各處如附表主文欄所示之刑。
應執行有期徒刑玖月。
    犯罪事實及理由　
壹、犯罪事實：
一、王志豪於民國111年3月5日下午3時30分許，在彰化縣彰化市
    福山街路某處飲用高粱酒後，竟基於酒後騎車之犯意，騎乘
    車牌號碼000-0000號普通重機車上路。嗣於同日下午3時45
    分許，行經彰化縣彰化市實踐路與工校街口，因騎車抽煙，
    為警攔查，對其實施吐氣酒精濃度測試，測得其吐氣所含酒
    精濃度為每公升0.35毫克。　　
二、王志豪於111年6月4日19時許，在彰化縣溪湖鎮溪湖交流道
    附近某處飲用高粱酒，至同日20時15分許飲畢後，竟另行起
    意基於酒後騎車之犯意，騎乘車牌號碼000-0000號普通重型
    機車離開上路行駛。嗣於同日20時20分許，行經彰化縣溪湖
    鎮員鹿路與西環路交岔路口，因騎車抽煙，為警攔查時，發
    現其身上有濃厚酒味，經施以吐氣酒精濃度檢測，於同日20
    時35分許，測得其吐氣所含酒精濃度為每公升0.71毫克。
貳、本判決下列所引用以認定被告犯罪事實之供述及非供述證據
    ，被告或同意證據能力（本院交易315號卷第155頁、交易54
    8號卷第47頁），或未於言詞辯論終結前聲明異議，復查無
    不法取得之違法情事，並為證明犯罪事實存否所必要，及經
    本院踐行合法調查證據程序，是認均具有證據能力。
參、本案證據：除增列「被告於本院之自白」外，其餘均引用檢察官起訴書（如附件一【臺灣彰化地方檢察署111年度偵字第3264號起訴書】、附件二【臺灣彰化地方檢察署111年度偵字第8707號起訴書】）之記載（依刑事訴訟法第310條之2準用同法第454條）。
肆、論罪科刑部分：
一、核被告就附表編號1、2所為，各係犯刑法第185條之3第1項
    第1款之酒後不能安全駕駛動力交通工具罪。被告所犯2罪，
    犯意各別，行為互殊，應予分論併罰。
二、查被告前因酒後不能安全駕駛之公共危險案件，經臺灣臺中
    地方法院（下稱臺中地院）以109年度交易字第1089號判決
    判處有期徒刑6月確定，於110年6月7日執行完畢（下稱累犯
    前案）等情，業經檢察官主張及提出適切證據，有刑案資料
    查註紀錄表、臺灣高等法院被告前案紀錄表在卷可按，其於
    受有期徒刑執行完畢5年以內，故意再犯本件有期徒刑以上
    之各罪，均符合刑法第47條第1項所規定之累犯。茲參酌大
    法官會議第775號解釋意旨，審酌被告所犯累犯前案即為酒
    後不能安全駕駛之公共危險案件，又犯本案各相同罪質犯行
    ，顯見就是類犯罪具特別惡性，刑罰之反應力薄弱，依其本
    案各所犯情節，難認有因適用刑法第47條第1項規定加重最
    低本刑致無法處以最低法定本刑而有所受刑罰超過所應負擔
    罪責之罪刑不相當的過苛情形。是其本案所犯各罪，均應依
    前開累犯之規定，加重其刑。
三、爰以行為人之責任為基礎，審酌被告除累犯前案外，尚有因
    酒後不能安全駕駛之公共危險案件，經①臺灣雲林地方法院
    以104年度六交簡字第415號判決判處有期徒刑3月確定；②本
    院以105年度交簡字615號判決判處有期徒刑4月確定；③臺中
    地院以107年度豐交簡字第907號判決判處有期徒刑5月確定
    ，有臺灣高等法院被告前案紀錄表在卷可參，足見其未能從
    多次酒後不能安全駕駛前案中記取教訓、自我警惕，乃再犯
    本案相同之各罪，所為實極危險，足徵其漠視國家對於酒後
    騎車行為之禁令，無視其他用路人、自己之用路安全，並審
    酌其犯罪動機、手段、目的、坦認犯行之犯罪後態度、及其
    自陳：我高中畢業，有汽車修護專長及證照，已婚，沒有子
    女，與母親、妹妹同住在妹妹的房子，目前受雇做油漆工，
    月入約新臺幣3萬元，沒有負債等語之智識程度、家庭生活
    及經濟狀況、檢察官之具體求刑為適當等一切情狀，分別量
    處如主文所示之刑，並依刑法第51條第5款定其應執行之刑
    。
伍、據上論斷，應依刑事訴訟法第273條之1第1項、第299條第1
    項前段、第310條之2、第454條，判決如主文。
本案經檢察官吳怡盈、王銘仁分別提起公訴，檢察官林士富到庭
執行職務。
中　　華　　民　　國　　111 　年　　8 　　月　　18　　日
                  刑事第五庭  法  官  吳  芙  如
以上正本證明與原本無異。
如不服本判決應於收受判決後20日內向本院提出上訴書狀，並應
敘述具體理由。其未敘述上訴理由者，應於上訴期間屆滿後20日
內向本院補提理由書（均須按他造當事人之人數附繕本）「切勿
逕送上級法院」。
中　　華　　民　　國　　111 　年　　8 　　月　　18　　日
                              書記官  楊  蕎  甄

附錄本案論罪科刑法條全文：
中華民國刑法第185條之3
駕駛動力交通工具而有下列情形之一者，處3年以下有期徒刑，
得併科30萬元以下罰金：
一、吐氣所含酒精濃度達每公升零點二五毫克或血液中酒精濃度
    達百分之零點零五以上。
二、有前款以外之其他情事足認服用酒類或其他相類之物，致不
    能安全駕駛。
三、服用毒品、麻醉藥品或其他相類之物，致不能安全駕駛。
因而致人於死者，處3年以上10年以下有期徒刑，得併科2百萬元
以下罰金；致重傷者，處1年以上7年以下有期徒刑，得併科1百
萬元以下罰金。
曾犯本條或陸海空軍刑法第54條之罪，經有罪判決確定或經緩起
訴處分確定，於十年內再犯第1項之罪因而致人於死者，處無期
徒刑或5年以上有期徒刑，得併科3百萬元以下罰金；致重傷者，
處3年以上10年以下有期徒刑，得併科2百萬元以下罰金。

附表：
編號 犯罪事實 主文 1 犯罪事實欄一 王志豪駕駛動力交通工具，吐氣所含酒精濃度達每公升零點二五毫克以上，累犯，處有期徒刑柒月。 2 犯罪事實欄二 王志豪駕駛動力交通工具，吐氣所含酒精濃度達每公升零點二五毫克以上，累犯，處有期徒刑捌月。